【裁判字號】    92,親,15
【裁判日期】    920506
【裁判案由】    確認親子關係存在
【裁判全文】
臺灣嘉義地方法院民事判決  九十二年度親字第一五號
    原      告  乙○○  籍設嘉.
                        現住嘉.
    法定代理人  丙○○  籍設嘉.
                        現住嘉.
    被      告  甲○○
    訴訟代理人  張雲華
右當事人間確認親子關係存在事件，本院判決如左：
    主      文
原告之訴駁回。
訴訟費用由原告負擔。
    事      實
甲、原告方面：
    一、聲明：求為判決，確認原告與被告親子關係存在。
    二、陳述：原告之法定代理人丙○○於民國八十八年十一月間，曾在嘉義市○○
        路六０四號「大宇車行」與被告同居，並懷有被告之孩子即原告。再者，被
        告從未認領原告，亦未撫育過原告，為此，訴請確認被告與原告之親子關係
        存在。
    三、證據：提出出生證明書、戶籍謄本為證。
乙、被告方面：
    一、聲明：求為判決，如主文所示。
    二、陳述：原告是否為被告之子女，被告並不清楚，只有比對ＤＮＡ了。
    理      由
一、本件原告起訴主張，原告之法定代理人丙○○於民國八十八年十一月間，曾在嘉
    義市○○路六０四號「大宇車行」與被告同居，並懷有被告之孩子即原告。再者
    ，被告從未認領原告，亦未撫育過原告，為此，訴請確認被告與原告之親子關係
    存在。被告則以，原告是否為被告之子女，被告並不清楚，只有比對ＤＮＡ了等
    語，資為辯解。
二、本件原告起訴僅係提起確認之訴，並非提起認領之訴，此據本院於言詞辯論期日
    向原告闡明明確，核先敘明。
三、按民事訴訟法第二百四十七條所謂即受確認判決之法律上利益，須因法律關係之
    存否不明確，致原告在私法上之地位有受侵害之危險，而此項危險得以對於被告
    之確認判決除去之者，始為存在，最高法院著有二十七年上字第三一六號判例可
    資參照。經查：
    （一）本件原告之生母即其法定代理人丙○○並未與被告有何婚姻關係存續過之
          事實，此有戶籍謄本一份在卷可按，自堪信為真實，是本件原告自不能依
          準正之程序即民法第一千零六十四條之規定，使原告成為被告之婚生子女
          自明。
    （二）再者，被告並未曾認領過原告，且未曾由原告撫育過之事實，亦據原告陳
          明在卷，並為被告所不爭執。顯見，原告亦不能依民法第一千零六十五條
          第一項規定，使之成為被告之婚生子女亦明。
四、依前所述，本件原告得為被告之婚生子女者，僅能依民法第一千零六十七條第一
    項規定，提起認領之訴，請求被告認領為子女灼然。惟本件原告並非且並未併提
    起該訴訟，此據本院闡明明確，有如前述。則本件原告既未提起民法第一千零六
    十七條第一項之認領之訴，顯然並不能使之成為被告之子女甚明。故其提起本件
    確認之訴，並不能使其前揭法律關係不明確，籍由該確定判決，使之除去即明。
    是原告提起本件確認之訴，核無受確認判決之法律上利益。乃其據以前情，提起
    本件確認之訴，並無理由灼然，自應駁回。
五、據上論結，本件原告之訴為無理由，依民事訴訟法第第七十八條，判決如主文。
中      華      民      國    九十二    年      五      月      六      日
~B臺灣嘉義地方法院家事法庭
~B    法  官  王漢章
右為正本係照原本作成
如對本判決上訴須於判決送達後廿日內向本院提出上訴狀
~B    書記官  彭帥雄


司法院資訊處製作；財團法人民間司法改革基金會備份。
